【裁判字號】    95,訴,3140
【裁判日期】    951115
【裁判案由】    清償借款
【裁判全文】
臺灣高雄地方法院民事判決              95年度訴字第3140號
原      告  台灣中小企業銀行股份有限公司
法定代理人  丁○○
訴訟代理人  乙○○
被      告  甲○○
                        號10.
            丙○○
上列當事人間清償借款事件，本院於民國95年11月8 日言詞辯論
終結，判決如下：
  主  文
被告甲○○、丙○○應連帶給付原告新台幣壹佰伍拾柒萬捌仟參
佰柒拾貳元，及如附表(一)所示之利息、違約金。
被告甲○○應給付原告新台幣參拾捌萬捌仟玖佰肆拾壹元，及如
附表(二)所示之利息、違約金。
訴訟費用由被告連帶負擔五分之四，其餘由被告甲○○負擔。
本判決第一項於原告提供新臺幣伍拾貳萬元供擔保後，得假執行
。
本判決第二項得假執行。
  事實及理由
壹、程序部分
一、本件被告2 人經合法通知，均未於言詞辯論期日到場，核無
    民事訴訟法第386 條各款所列情形，爰依原告之聲請，由其
    一造辯論而為判決。
貳、實體部分
一、原告起訴主張：
  (一)被告甲○○(1)於民國92年12月30日邀同被告丙○○為連帶保
    證人向原告借款新台幣（下同）1,600,000 （即附表編號
    所示借款），約定借款期限自93年1 月2 日起至108 年1
    月2 日止，並按月平均攤還本息，利息自94年1 月2 日起至
    94 年1月2 日止，按年息2.5%固定計算；自94年1 月2 日起
    按伊公布之基準利率加碼年息1.32% 機動計付；自95年1 月
    2 日起按伊公布之基準利率加碼年息2.38% 機動計付。未按
    期履行即喪失期限利益而全部債務視為到期，除按約定利率
    計算遲延利息外，其逾期在6 個月以內者，按上開利率10%
    、逾期清償在6 個月以上者，其超過6 個月部分，按上開利
    率20% 計算違約金。(2)嗣被告甲○○又於民國93年1 月2 日
    邀同被告丙○○為連帶保證人而向伊借款320,000 元（即附
    表編號所示借款），約定借款期限自93年1 月2 日起至98
    年1 月2 日止，並按月平均攤還本息，利息按伊公布之基準
    利率加碼年息4.38% 機動計付。未按期履行即喪失期限利益
    而全部債務視為到期，除按約定利率計算遲延利息外，其逾
    期在6 個月以內者，按上開利率10 %、逾期清償在6 個月以
    上者，其超過6 個月部分，按上開利率20% 計算違約金。嗣
    被告甲○○就附表(一)編號所示借款，僅繳款至95年5 月3
    日，尚積欠如附表(一)編號所示本金及利息、違約金未清償
    ；另就附表(一)編號借款部分，僅繳款至95年5 月3 日，尚
    餘附表(一)編號所示之本金及利息、違約金未清償，迭經催
    討，均置之不理。而丙○○為上開債務之連帶保證人，依法
    亦應負連帶給付責任。爰本於消費借貸及連帶保證之法律關
    係，提起本訴，求為判決如主文第一項所示。
  (二)被告甲○○另於民國94年12月13日向原告借款200,000 元（
    即附表(二)編號所示借款），約定借款期限自94年12月13日
    起至101 年12月13日，並按月平均攤還本息，利息按基準利
    率加碼年息7.625%機動計付，未按期履行即喪失期限利益而
    全部債務視為到期，除按約定利率計算遲延利息外，其逾期
    在6 個月以內者，按上開利率10% 、逾期清償在6 個月以上
    者，其超過6 個月部分，按上開利率20% 計算違約金。嗣被
    告甲○○就附表(二)編號所示借款，僅繳款至95年5 月14日
    ，尚積欠如附表(二)編號所示本金及利息、違約金未清償。
    爰本於消費借貸之法律關係，提起本訴，求為判決如主文第
    二項所示。
  (三)被告甲○○另曾於89年4 月6 日向原告申請信用卡使用，依
    約定被告甲○○得在核定之信用額度內持信用卡向原告之特
    約商店消費，由原告墊款後，再由被告償還，逾期則加計年
    息18.25%之利息，如未按期履行，其逾期在6 個月以內者，
    按上開利率10% 、逾期清償在6 個月以上者，其超過6 個月
    部分，按上開利率20% 計算違約金。截至95年6 月8 日止，
    被告甲○○尚有如附表(二)編號所示之本金、利息及違約金
    未清償。爰本於信用卡使用契約之法律關係，求為判決如主
    文第二項所示。
二、被告未於言詞辯論期日到庭，亦未提出書狀供本院審酌。
三、原告主張之事實，業據提出與其所述相符之借據、放款利率
    歷史資料表、契據增補條款契約、信用卡申請書等件為證，
    被告已於相當時期受合法之通知，於言辯論期日不到場，亦
    未提出準備書狀爭執，依民事訴訟法第280 條第3 項、第1
    項規定，視同自認。
四、按借用人應於約定期限內，返還與借用物種類、品質、數量
    相同之物；遲延之債務，以支付金錢為標的者，債權人得請
    求依法定利率計算之遲延利息，但約定利率較高者，仍從其
    約定利息；當事人得約定債務人不履行債務時，應支付違約
    金，民法第478 條前段、第233 條第1 項、第250 條第1 項
    分別規定甚詳。次按數人負同一債務，明示對於債權人各負
    全部給付之責任者，為連帶債務，民法第272 條第1 項已有
    明文，而所謂連帶保證債務，係指保證人與主債務人負同一
    債務，對於債權人各負全部給付之責任者而言，最高法院45
    年度第1426號判例意旨可資參照。又按連帶債務人之債權人
    ，得對於債務人中之一人或數人，或其全體，同時或先後請
    求全部或一部之給付，且連帶債務未全部履行前，全體債務
    人仍負連帶責任，民法第273 條亦定有明文。本件被告甲○
    ○未依約清償前揭本息，依其與原告間之約定，全部債務視
    為到期，而尚欠上述借款、利息、違約金未予清償，被告丙
    ○○該債務之連帶保證人，依前開規定，應負連帶清償責任
    。從而，原告依消費借貸、連帶保證及信用卡使用契約之法
    律關係，請求被告連帶給付如主文所示欠款、利息及違約金
    ，洵屬有據，應予准許。
五、本判決主文第一項，原告陳明願供擔保請准宣告假執行，核
    無不合，爰酌定相當之擔保金准許之；另主文第二項所命給
    付未逾50萬元，爰依職權宣告假執行。
六、結論：原告之訴為有理由，依民事訴訟法第385 條第1 項前
    段、第85條第2 項、第389 條第1 項第5 款、第390 條第2
    項，判決如主文。
中    華    民    國    95    年    11    月    15    日
                  民事鳳山分庭  法  官  高英賓
正本係照原本作成。
如對本判決上訴，須於判決送達後20日內向本院提出上訴狀。
中    華    民    國    95    年    11    月    15    日
                                書記官  李崑良
附表(一)
┌─┬─────┬─────┬─────┬─────┬─────┬─────────────┐
│編│ 初貸金額 │ 未償金額 │借款期間  │利息起算日│利      息│違          約          金│
│號│ (新臺幣) │ (新臺幣) │ (民國)   │  (民國)  │          │                          │
├─┼─────┼─────┼─────┼─────┼─────┼─────────────┤
││1,600,000 │1,395,799 │93年1 月2 │95年5 月3 │年息4.4%  │自95年6 月3 日起至清償日止│
│  │元        │元        │日至108 年│日起至清償│          │，逾期在6 個以內者，按上開│
│  │          │          │1 月2日   │日止      │          │利率10% ，超過6 個月按上開│
│  │          │          │          │          │          │利率20% 計算。            │
├─┼─────┼─────┼─────┼─────┼─────┼─────────────┤
││320,000元 │182,573元 │93年1 月2 │95年5 月3 │年息6.4%  │自95年6 月3 日起至清償日止│
│  │          │          │日起至98年│日起至清償│          │，逾期在6 個以內者，按上開│
│  │          │          │1 月2 日  │日止      │          │利率10% ，超過6 個月按上開│
│  │          │          │          │          │          │利率20% 計算。            │
└─┴─────┴─────┴─────┴─────┴─────┴─────────────┘
附表(二)
┌─┬─────┬─────┬─────┬─────┬─────┬─────────────┐
│編│ 初貸金額 │ 未償金額 │借款期間  │利息起算日│利      息│違          約          金│
│號│ (新臺幣) │ (新臺幣) │ (民國)   │  (民國)  │          │                          │
├─┼─────┼─────┼─────┼─────┼─────┼─────────────┤
││200,000   │191,941元 │94年12月13│95年5月14 │年息11.215│自95年6 月14日起至清償日止│
│  │          │          │日起至101 │日起至清償│%         │，逾期在6 個以內者，按上開│
│  │          │          │年12月13日│日止      │          │利率10% ，超過6 個月按上開│
│  │          │          │          │          │          │利率20% 計算。            │
├─┼─────┼─────┼─────┼─────┼─────┼─────────────┤
││ (信用卡) │197,000元 │          │95年6 月8 │年息18.25%│自95年7月8日起至清償日止  │
│  │          │          │          │日起至清償│          │，逾期在6個以內者，按上開 │
│  │          │          │          │日止      │          │利率10%，超過6個月按上開利│
│  │          │          │          │          │          │率20%計算。               │
└─┴─────┴─────┴─────┴─────┴─────┴─────────────┘


司法院資訊處製作；財團法人民間司法改革基金會備份。
